【裁判字號】    92,裁,744
【裁判日期】    920606
【裁判案由】    年資
【裁判全文】
最  高  行  政  法  院  裁  定                    九十二年度裁字第七四四號
    抗  告  人  甲○○
    相  對  人  教育部
    代  表  人  乙○○
右抗告人因與相對人教育部間年資事件，對於中華民國九十一年三月二十七日臺北高
等行政法院九十年度訴字第一五四七號裁定提起抗告，本院裁定如左︰
    主  文
抗告駁回。
抗告訴訟費用由抗告人負擔。
    理  由
一、按抗告法院認抗告為不合法或無理由者，應為駁回抗告之裁定，行政訴訟法第二
    百七十二條準用民事訴訟法第四百九十二條第一項定有明文。
二、原裁定駁回抗告人在原審之訴。係以：本件抗告人自民國三十七年二月一日至三
    十九年五月二十五日，任教於省立花蓮女子高級中學，於三十九年五月二十五日
    深夜，遭情治人員以有通匪情事為由予以逮捕，自羈押、感訓、候保，至四十一
    年二月二十八日辦妥交保手續，並於翌日釋放止，前後計達六百四十四日。抗告
    人獲釋後，自四十一年八月一日起，先後任教於高雄縣立美濃初級中學、省立高
    雄工業職業學校、省立高雄高級水產職業學校，及至六十四年十一月於省立台南
    高級水產職業學校服務期間，復因案被捕。在「戒嚴時期人民受損權利回復條例
    」及其施行細則公布施行後，抗告人申請補償，經改制前台灣省政府教育廳以八
    十五年十一月十九日八五教人字第一一九○六一號函核定抗告人得依當時學校教
    職員退休條例規定補辦退休，自八十五年十二月一日退休生效，並按其任職年資
    二十六年之標準，給予五十三個基數之一次退休金。嗣抗告人以其遭羈押期間，
    業經台灣台南地方法院於八十九年七月二十四日以八十九年度賠字第三○號決定
    ，准予賠償新台幣參佰貳拾貳萬元，應等同無罪判決為由，於八十九年九月十三
    日向相對人請求補發系爭羈押期間，以及其獲釋後至四十一年八月一日於美濃初
    中任教前之待業期間（自四十一年三月一日至七月三十一日止，計五個月），共
    計損失二年二月又七日之年資證明及其間之俸給，經相對人所屬中部辦公室以八
    十九年九月二十九日八九教中（人）字第八九五六二五七八號函駁回，抗告人不
    服，提起本件行政訴訟。惟查抗告人未經過合法之訴願程序，逕行提起本件撤銷
    訴訟，其起訴難認為合法，依行政訴訟法第一百零七條第一項第十款規定，應予
    駁回等情，為其判斷之依據。經核並無違誤。抗告意旨略謂：其不諳法律，提起
    本件訴訟時已表明若起訴程式有欠缺，請通知以便補正，時隔甚久並未獲通知補
    正，竟接獲駁回起訴之通知云云，為此請求廢棄原裁定。經核未經訴願程序提起
    撤銷訴訟，此種訴訟程序欠缺無從補正，故原審未通知抗告人補正，依法尚無不
    合。是抗告難認有理由，應予駁回。
三、依行政訴訟法第二百七十二條、第一百零四條、民事訴訟法第四百九十二條第一
    項、第九十五條、第七十八條，裁定如主文。
中    華    民    國    九十二      年      六        月      六        日
                    最 高 行 政 法 院  第 一 庭
                                審 判 長 法  官      黃  綠  星
                                         法  官      高  啟  燦
                                         法  官      蔡  進  田
                                         法  官      黃  璽  君
                                         法  官      廖  宏  明
右  正  本  證  明  與  原  本  無  異
                                         法院書記官  彭  秀  玲
中    華    民    國    九十二      年      六        月      六        日


司法院資訊處製作；財團法人民間司法改革基金會備份。
